【裁判字號】    90,交上易,1206
【裁判日期】    900821
【裁判案由】    公共危險
【裁判全文】
臺灣高等法院臺南分院刑事判決          九十年度交上易字第一二六號  Ａ
      上  訴  人
      即  被  告  甲○○即沈維.
右上訴人因公共危險案件，不服臺灣雲林地方法院九十年度交易字第一四三號中華民
國九十年六月十九日第一審判決（起訴案號：臺灣雲林地方法院檢察署九十年度偵字
第一九八一號），提起上訴，本院判決如左：
      主      文
上訴駁回。
      事      實
一、甲○○明知汽車駕駛人飲酒後吐氣超過每公升０．二五毫克以上者，不得駕車；
    亦明知服用酒類或其他相類之物，不能安全駕駛動力交通工具者，不得駕駛動力
    交通工具，竟於民國九十年五月十三日十四時許，在雲林縣西螺鎮友人住處飲用
    酒類，於服用酒類已達不能安全駕駛動力交通工具之情形下，猶駕駛動力交通工
    具車牌號碼Ｃ六─一二一二號之自用小客車，沿西螺鎮○○路往埔心方向行駛。
    嗣於同日十五時三十五分許，甲○○駕駛上開自小客車，行經雲林縣西螺鎮○○
    路一四六號前，經警員蕭建國指揮其靠右停車，甲○○因酒後駕車，竟失控右轉
    至雲林縣警察局西螺分局和新派出所前撞至鐵樹之水泥護欄，經警對於甲○○施
    以酒精測試後，發現甲○○飲酒後吐氣所含酒精成分濃度達每公升○．六五毫克
    ，而查知上情。
二、案經雲林縣警察局西螺分局報請臺灣雲林地方法院檢察署檢察官偵查起訴。
      理      由
一、訊據上訴人即被告甲○○矢口否認有何飲酒後駕車之犯行，辯稱：伊係在九十年
    五月十三日下午一時許，在伊西螺鎮之朋友鍾旻宏住處喝到二時許，由一綽號「
    阿龍」之友人至伊住處駕車，載伊至埔心，肇事後，「阿龍」叫伊跳至駕駛座，
    而「阿龍」本人則逃逸無蹤，非伊駕車云云。
二、惟查：
（一）證人即當日查獲被告酒後駕車之警員蕭建國於偵查中到庭證稱：「我當時值班
      ，有百姓報案說，有一個人像瘋子開車，在延平路上往埔心方向行駛，我拿指
      揮棒至外要攔檢，我就聽到亂鳴喇叭聲，我就見Ｃ六─一二一二號車，我指揮
      他靠右，他就右轉入派出所直接撞到鐵樹，我要他下車，他還坐在駕駛座，我
      們先安撫他，他拿剪刀說不滿現實，要自殺，我安撫他，他就直接倒車，倒了
      約四公尺，停住下車，拿剪刀說要自殺，我們還是安撫他，他停了約二分鐘，
      將剪刀丟入車內，我們才請他至派出所內，通知巡邏人員回來處理，廖學文警
      員到了幫他做酒測」、「（問：有無見到其他乘客？答：）沒有，只有他一人
      」等語（見偵查卷第十三頁正面）。而雲林縣警察局西螺分局和新派出所鐵樹
      之水泥護欄確實遭撞擊毀損，並有照片六幀附於警局卷可稽，足認被告當日為
      警查獲時，非他人駕車，確實係被告所駕駛動力交通工具之事實。被告雖辯稱
      伊係在其西螺朋友鍾旻宏住處喝酒云云，依被告於本院供承係喝到當日下午二
      時許，而復供稱係綽號「阿龍」之人在其住處載其前往埔心云云，則縱令被告
      所述在鍾旻宏住處喝酒屬實，亦不足證係綽號「阿龍」之人所搭載，是被告聲
      請傳訊證人鍾旻宏以證明有在證人住處喝酒云云，即無必要。復依證人即警員
      蕭建國於偵查中前開證稱係被告一人所駕駛，車上並無他人等情，足見被告所
      辯顯非可採。
（二）被告經警對其施以酒精測試，測得其口中吐氣所含酒精濃度達每公升○．六五
      毫克，有附於警局卷之酒精測試表一紙在卷可稽。按汽車駕駛人飲酒後吐氣超
      過每公升０．二五毫克以上者，不得駕車，道路交通交通安全規則第一百十四
      條第二款定有明文，且被告甫於九十年二月間因酒醉駕車，經檢察官聲請簡易
      判決處刑，經臺灣彰化地方法院判處拘役五十九日，為被告所供承，被告顯為
      明知酒醉不得駕車，被告復否認該行為，顯係另行起意；又按呼氣中酒精濃度
      每公升０．五五毫克或血液中酒精濃度在百分之０．一一以上，參考德國、美
      國之標準，肇事率為一般正常人之十倍，認為已達「不能安全駕駛」之標準，
      此有法務部於八十八年五月十日邀集交通部、行政院衛生署、內政部警政署、
      中央大學等單位召開之「研商訂定刑法第一百八十五條之三『服用毒品、麻醉
      藥品、酒類或其他相類之物，不能安全駕駛交通工具』之認定標準」會議結論
      可參；又按行為人飲酒後吐氣所含酒精成份達每公升零點五毫克，即反應較慢
      ，感覺減低，影響駕駛，有行政院國軍退除役官兵輔導委員會台北榮民總醫院
      八十八年八月五日（八八）北總內字第二六八六八號函附卷可稽，揆諸上開函
      文之說明，被告於飲酒後其吐氣所含酒精成份已達於每公升○．六五毫克之狀
      態下，猶駕駛前揭汽車行駛於道路上，其當時之狀態，顯已達不能安全駕駛動
      力交通工具之情甚明。且被告為警查獲當時，對警員指揮及交通號誌無反應或
      遲緩，駕駛判斷力顯然欠佳，駕駛有蛇行，車身搖擺不定，轉彎半徑過大或過
      小等駕駛操控力欠佳情形，車輛行徑偏離常軌，時而加速，時而突停，顯無法
      正常操控，駕駛過程，因蛇行鳴喇叭不放原因，顯然無法正常駕駛，命駕駛人
      作平衡動作，駕駛人腳步不穩，查獲測試及訊問過程，有語無倫次、含糊不清
      、意識模糊、注意力無法集中、呆滯木僵、多話、昏睡叫喚不醒、泥醉情勢、
      酒醉之現象，亦有刑法第一百八十五條之三案件測試觀察紀錄表一紙附於警局
      卷可佐，益徵被告已達不能安全駕駛之狀態。
（三）綜上所述，被告辯稱當日伊並未開車，係一綽號「阿龍」之友人開車云云，顯
      係事後卸責之詞，不足採信。本件事證已臻明確，被告犯行堪以認定。
三、核上訴人即被告所為，係犯刑法第一百八十五條之三之服用酒類，不能安全駕駛
    動力交通工具而駕駛罪。原審以被告罪證明確，因依刑法第第一百八十五條之三
    、刑法第四十一條第一項前段，罰金罰鍰提高標準條例第二條等規定，並審酌被
    告犯罪之動機、目的、手段、所生危害、及其未能坦承犯行，仍飾詞圖卸刑責等
    一切情狀，量處有期徒刑三月，並諭知如易科罰金以三百元折算一日之標準。本
    院經核原判決認事用法俱無不合，量刑亦稱妥適，被告上訴意旨仍執陳詞否認犯
    罪，空言指摘原判決不當，並無可取，為無理由，應予駁回。
據上論斷，應依刑事訴訟法第三百六十八條，判決如主文。
本案經檢察官許仲瑩到庭執行職務。
中    華    民    國      九十      年      八      月      二十一      日
                                  臺灣高等法院臺南分院刑事第六庭
                                      審判長法官  楊    明    章
                                            法官  顏    基    典
                                            法官  徐    宏    志
右正本證明與原本無異。
不得上訴。
                                      法院書記官  徐    瑞    清
中    華    民    國      九十      年      八      月      二十一      日
附錄：本判決論罪科刑條文：
刑法第一百八十五條之三：服用毒品、麻醉藥品、酒類或其他相類之物，不能安全駕
                        駛動力交通工具而駕駛者，處一年以下有期徒刑、拘役或
                        三萬元以下罰金。


司法院資訊處製作；財團法人民間司法改革基金會備份。
